臺灣臺南地方法院刑事判決　　　　　 100年度交簡上字第44號
上　訴　人　臺灣臺南地方法院檢察署檢察官
被　　　告　黃萍
上列上訴人因過失傷害案件，不服本院100年度交簡字第637號中
華民國100年3月21日第一審簡易判決（聲請簡易判決處刑書案號
：100年度調偵字第273號），提起上訴，被告就被訴事實為有罪
之陳述，本院管轄之第二審合議庭裁定進行簡式審判程序，判決
如下：
    主  文
上訴駁回。
    事實及理由
一、本案經本院審理結果，認第一審判決以被告係犯刑法第284
    條第1項前段之過失傷害罪，依刑事訴訟法第449條第1項前
    段、第454條第2項，刑法第284條第1項前段、第62條前段、
    第41條第1項前段，刑法施行法第1條之1，判處被告拘役45
    日，並諭知如易科罰金，以新臺幣1,000元折算1日，其認事
    用法及量刑均無不當，應予維持。
二、本件檢察官不服原判決，提起上訴，上訴理由雖略以：被告
    未與告訴人達成和解，犯後態度不佳，原判決僅判處拘役45
    日，量刑過輕，告訴人因之請求檢察官上訴，經核尚非顯無
    理由，爰依法提起上訴。然而，關於刑之量定，係實體法上
    賦予法院得為自由裁量之事項，倘其未有逾越法律所規定之
    範圍，除顯有失出失入等科罰與罪責不相當之情形外，應予
    尊重，不得任意加以指摘。原審量刑之酌科，係綜據被告之
    行為已合於自首之要件，且因此減省司法資源，爰依刑法第
    62條前段規定，減輕刑責，另審酌被告無前科之素行、過失
    程度之輕重、造成告訴人之傷害結果、迄未達成民事和解及
    被告犯罪後之態度，並兼衡其智識程度、生活狀況等與被告
    犯行不法內涵相關之一切情狀為謹慎之裁量，並無違法或顯
    然失出失入，亦無何科罰與罪責不相當之瑕疵可指，檢察官
    上訴所指被告迄未與告訴人達成和解等情，業經原審考量，
    已如前述，則檢察官之上訴並未具體指出原審認事用法或量
    刑有何違法或顯不相當之處，即任意指摘原審法院量刑過輕
    ，為無理由，應予駁回。又被告與告訴人間就賠償金額尚有
    爭執，致未達成和解，平息紛爭，以彌補告訴人所受之身心
    創傷，復又未於法定期間提起上訴，是被告於本院審理時請
    求從輕量刑，亦難認有理由，併此敘明。
據上論斷，應依刑事訴訟法第455條之1第1項、第3項、第364條
、第273條之1第1項、第373條、第368條，判決如主文。
本案經檢察官黃郁如到庭執行職務。
中    華    民    國    100    年    5    月    31    日
                刑事第八庭    審判長法  官  黃瑪玲
                                    法  官  林欣玲
                                    法  官  蔡奇秀
以上正本證明與原本無異。
本件不得上訴。
                                    書記官  蕭伊舒
中    華    民    國   100    年    5     月    31    日
附錄本案論罪科刑法條全文：
中華民國刑法第284條：
因過失傷害人者，處 6 月以下有期徒刑、拘役或 5 百元以下罰
金，致重傷者，處1 年以下有期徒刑、拘役或5 百元以下罰金。
從事業務之人，因業務上之過失傷害人者，處1 年以下有期徒刑
、拘役或1 千元以下罰金，致重傷者，處3 年以下有期徒刑、拘
役或2 千元以下罰金。